---
title: "Semestrální projekt – Analýza časových řad"
author: "Kseniia Mahalias, Marek Tremel"
date: "2025"
output:
  html_document:
    toc: true
    toc_float: true
    number_sections: false
    theme: flatly        
    highlight: tango     
---

```{r setup, include=FALSE}
# nastavení knihoven a globální styl
library(ggplot2)
library(dplyr)
library(readr)

# Styl pro všechny grafy
theme_set(theme_minimal(base_size = 14))

# globální barvy (viridis = moderní, konzistentní paleta)
scale_fill_manual <- function(...) scale_fill_viridis_d(...)
scale_color_manual <- function(...) scale_color_viridis_d(...)
```

# Grafické zobrazení řady + stručný komentář

```{r}
data = read_csv("dump.csv")


ggplot(data, aes(x = `_time`, y = temperature, color = device_id)) +
  geom_line(alpha = 0.7) +
  labs(title = "Časová řada teploty (všechna zařízení)",
       x = "Čas", y = "Teplota [°C]",
       color = "Zařízení") +
  theme_minimal()

```

```{r}
ggplot(data, aes(x = `_time`, y = humidity, color = device_id)) +
  geom_line(alpha = 0.7) +
  labs(title = "Časová řada vlhkosti (všechna zařízení)",
       x = "Čas", y = "Relativní vlhkost [%]",
       color = "Zařízení") +
  theme_minimal()
```

# Dekompozice + identifikace trendu pomocí vyhlazení řady (klouzavé průměry či exponenciální vyrovnání)

```{r}

```

# Hledání optimálního modelu pro samotnou řadu (funkční zápis trendu + sezónnost; pomoci mohou dynamické modely)

```{r}

```

# Hledání optimálního modelu typu SARIMA

```{r}

```

# Hledání optimálního modelu pomocí závislostí na jiných řadách (identifikace řad, které mohou mít vliv, pomocí kroskorelační funkce + dynamické modely)

```{r}

```

# Kontrolu splnění předpokladů pomocí analýzy residuí příslušných modelů a úpravu modelů při nesplnění předpokladů (týká se kroků 3 až 5)

```{r}

```

# U vhodných modelů predikci 10 budoucích pozorování, jejich vykreslení včetně intervalů spolehlivosti a komentář k výsledkům (který model Vám přijde pro predikci nejlepší)

```{r}

```

# Porovnání jednotlivých modelů a závěr

```{r}

```
