---
title: "Semestrální projekt – Analýza časových řad"
author: "Kseniia Mahalias, Marek Tremel"
date: "2025"
output:
  html_document:
    toc: true
    toc_float: true
    number_sections: false
    theme: flatly        
    highlight: tango     
---

```{r setup, include=FALSE}
# nastavení knihoven a globální styl
library(ggplot2)
library(viridis)

# Styl pro všechny grafy
theme_set(theme_minimal(base_size = 14))

# globální barvy (viridis = moderní, konzistentní paleta)
scale_fill_manual <- function(...) scale_fill_viridis_d(...)
scale_color_manual <- function(...) scale_color_viridis_d(...)
```

# Grafické zobrazení řady + stručný komentář
```{r}
plot(AirPassengers, main = "Časová řada – AirPassengers") #example
```


# Dekompozice + identifikace trendu pomocí vyhlazení řady (klouzavé průměry či exponenciální vyrovnání)
```{r}

```

# Hledání optimálního modelu pro samotnou řadu (funkční zápis trendu + sezónnost; pomoci mohou dynamické modely)
```{r}

```

# Hledání optimálního modelu typu SARIMA
```{r}

```

# Hledání optimálního modelu pomocí závislostí na jiných řadách (identifikace řad, které mohou mít vliv, pomocí kroskorelační funkce + dynamické modely)
```{r}

```

# Kontrolu splnění předpokladů pomocí analýzy residuí příslušných modelů a úpravu modelů při nesplnění předpokladů (týká se kroků 3 až 5)
```{r}

```

# U vhodných modelů predikci 10 budoucích pozorování, jejich vykreslení včetně intervalů spolehlivosti a komentář k výsledkům (který model Vám přijde pro predikci nejlepší)
```{r}

```

# Porovnání jednotlivých modelů a závěr
```{r}

```

